

CONTACT ME

- +221 76 515 53 02
- talzosarr85@gmail.com
- https://github.com/Sarrcodingcity/read
- cite fadia ,Dakar

FORMATION ACADÉMIQUE:

2019 - 2020: Baccalauréat lycée Cheikh Omar Foutiyou Tall/saint louis

2016 - 2017: **BFEM CEM de Mbaye Mbaye/Louga**

2012 - 2013: **CFEE Ecole Elémentaire de Medina Thiolom/Louga**

COMPÉTENCES TECHNIQUES:

HTML

CSS

PHP

MySQL,SQL

Javascript

Python

Visual studio code ,Git

Talla Sarr

Développeur full stack

PROFIL:

Développeur Web passionné avec 2 ans d'expérience dans la création des sites web et d'applications web interactives et conviviales. Compétences étendues en HTML, CSS, JavaScript ,python , bootstrap , SQL, MySQL et PHP. Capable de travailler de manière autonome ou en équipe pour répondre aux besoins des clients et fournir des solutions techniquement solides.

EXPÉRIENCE PROFESSIONNELLE:

2022 - 2023 Licence 2 en Informatique Développement d' Application
A l' <u>Université virtuelle du Sénégal</u>

2021 - 2022 Licence 1 en Informatique Développement d' Application
A l' <u>Université virtuelle du Sénégal</u>

EXPÉRIENCE PROFESSIONNELLE:

Attestation en réseau informatique

Novembre 2022

- Développement et maintenance en informatique
- · Câblages réseau

Attestation en informatique et internet

juin 2023

- Développement et maintenance de sites web pour une variété de clients, en utilisant HTML, CSS, JavaScript, python et PHP.
- Collaboration avec l'équipe de conception pour créer des interfaces utilisateur attravantes et réactives.
- Résolution des problèmes et débogage pour assurer un fonctionnement fluide des applications web.

Attestation séminaire en programmation

Janvier 2023

- Apprentissage des meilleures pratiques de développement web et familiarisation avec les langages de programmation clés.
- Assistance dans la création de sites web et l'intégration de fonctionnalités.
- Participation à des projets d'équipe pour développer des compétences de collaboration et de résolution de problèmes.

LANGUES:

Français : Langue maternelle

Anglais : Niveau intermédiaire

PROJETS PERSONNELS

Portfolio en ligne: Développement d'un site web personnel pour mettre en valeur mes projets et compétences en tant que développeur web. Utilisation de HTML, CSS, JavaScript et Bootstrap pour créer une interface conviviale et réactive. Formateur en programmation